【裁判字號】    98,交簡上,25
【裁判日期】    980527
【裁判案由】    過失傷害
【裁判全文】
臺灣板橋地方法院刑事判決            98年度交簡上字第25號
上  訴  人
即  被  告  乙○○
上列上訴人即被告因過失傷害等案件，不服本院中華民國97年12
月31日97年度交簡字第4146號第一審判決（聲請簡易判決處刑案
號：97年度偵字第18291 號），提起上訴，本院管轄之第二審合
議庭判決如下：
    主  文
原判決撤銷。
乙○○因過失傷害人，處拘役肆拾日，如易科罰金，以新臺幣壹
仟元折算壹日。緩刑貳年。
    事  實
一、乙○○於民國九十七年五月二十三日凌晨零時十分許，駕駛
    車牌號碼八九九三─QU號自用小客車，沿臺北縣中和市○○
    街自國防管理學院往員山路方向行駛，行經民安街與民安街
    四二巷之無號誌交岔路口，欲左轉駛入民安街四二巷，本應
    注意汽車行駛時，駕駛人應注意車前狀況，並隨時採取必要
    之安全措施，以及汽車於行經交岔路口，左轉彎時，應距交
    岔路口三十公尺前，顯示方向燈或手勢；行至交岔路口中心
    處左轉，並不得占用來車道搶先左轉，且轉彎車應讓直行車
    先行之道路交通安全規定，以避免發生交通事故，且依當時
    情形，並無不能注意之情事，詎其疏未注意遵守上開交通安
    全之規定，行至上開交岔路口時，見一白色自用小客車自民
    安街對向車道逆向倒車駛入民安街四二巷，復自民安街四二
    巷駛入該交岔路口後左轉民安街往員山路方向行駛，乙○○
    即逕自民安街駛入該交岔路口並左轉欲駛入民安街四二巷，
    適有甲○○騎乘車牌號碼五HN─一九一號重型機車，沿民安
    街往國防管理學院方向直行而來，乙○○因閃避不及，所駕
    駛上開自用小客車遂撞及甲○○騎乘之機車，致甲○○人車
    倒地，甲○○並受有會陰部、雙手腕、右手、左小腿挫傷、
    右手、左膝及小腿擦傷等傷害。乙○○肇事後於警員前往現
    場處理尚未知悉肇事人前，當場向員警坦承肇事，自首而接
    受裁判，始查悉上情。
二、案經乙○○自首及甲○○訴由臺北縣政府警察局中和分局報
    請臺灣板橋地方法院檢察署檢察官偵查後聲請簡易判決處刑
    。
    理  由
一、本件認定事實所引用之卷證資料，並無證據證明係公務員違
    背法定程序所取得，且檢察官、被告及其辯護人於本院準備
    程序及審判期日時均表示同意作為證據，且迄至言詞辯論終
    結前亦未再聲明異議，依刑事訴訟法第一百五十九條之五第
    一項之規定，本件認定事實所引用之證據縱屬傳聞證據，亦
    均有證據能力。
二、上揭犯罪事實，業據被告乙○○於本院審理中坦承不諱，核
    與證人即告訴人甲○○於警詢、偵查中之證述情節相符，並
    有道路交通事故現場草圖、道路交通事故調查報告表（一）
    、（二）各一份、現場及車損照片共十一幀、現場監視錄影
    光碟一片在卷可稽。按汽車行駛時，駕駛人應注意車前狀況
    ，並隨時採取必要之安全措施；汽車行駛至交岔路口，轉彎
    車應暫停讓直行車先行、左轉彎時，應距交岔路口三十公尺
    前顯示方向燈或手勢，換入內側車道或左轉車道，行至交岔
    路口中心處左轉，並不得占用來車道搶先左轉，道路交通安
    全規則第九十四條第三項、第一百零二條（原判決誤載為第
    一百零七條）第一項第二款、第五款分別定有明文，被告駕
    駛車輛自應注意上述道路交通安全規定，且依本件道路交通
    事故調查報告表（一）所載，當時天候情，夜間有照明，柏
    油路面乾燥、無缺陷、無障礙物，視距良好，並無不能注意
    之情事，竟疏未注意及此即貿然左轉而肇事，其駕駛行為具
    有過失，至為灼然；而告訴人甲○○確因本件交通事故受有
    前開傷害之事實，亦有亞東紀念醫院診斷證明書一份存卷可
    查，足見被告之過失行為與告訴人所受之前開傷害間，具有
    相當因果關係，亦堪認定。本件事證明確，被告犯行洵堪認
    定，應予依法論科。
三、核被告乙○○所為，係犯刑法第二百八十四條第一項前段之
    過失傷害罪。又被告於肇事後，在具偵查犯罪職權之機關或
    公務員尚不知何人為肇事者前，於臺北縣政府警察局中和分
    局交通分隊員警據報前往現場處理時，當場承認為肇事者，
    自首接受裁判之事實，亦經被告於警詢、本院審理中陳明在
    卷，核與告訴人於警詢時所陳：肇事後被告打電話報警處理
    等語相符，並有臺北縣政府警察局中和分局A 二類道路交通
    事故調查報告表一紙附卷可稽（見偵查卷第十三頁），爰依
    刑法第六十二條前段之規定減輕其刑。原審認被告上揭犯行
    ，罪證明確，予以論罪科刑，固非無見；然查，被告於肇事
    後，在警員前往現場處理尚未知悉肇事人前，在場向警員自
    首其本人駕車致人受傷之犯行，進而接受裁判，符合自首之
    規定，得依刑法第六十二條前段之規定減輕其刑，原審未查
    ，容有未洽；且被告於原審判決後與告訴人達成和解，此有
    本院九十八年四月十五日調解筆錄及被告提出郵政國內匯款
    執據各一份在卷可參，原審未及審酌此項情形，亦有未洽，
    是原判決既有上開可議之處，即屬無可維持，應由本院合議
    庭將原判決撤銷改判。爰審酌被告之過失情節、告訴人所受
    傷勢，被告犯後自首，且業與告訴人達成和解，賠償告訴人
    所受損害，兼衡被告素行、智識程度等一切情狀，量處如主
    文所示之刑，並諭知易科罰金之折算標準。末查，被告未曾
    因故意犯罪受有期徒刑以上刑之宣告，有臺灣高等法院被告
    前案紀錄表在卷可按，其因一時過失致有前開犯行，事後業
    與告訴人達成和解，賠償告訴人損失，經此刑之宣告後當知
    所警惕，信無再犯之虞，是本件之宣告刑以暫不執行為適當
    ，爰併予宣告緩刑二年，以勵自新。
據上論斷，應依刑事訴訟法四百五十五條之一第一項、第三項、
第三百六十九條第一項前段、第三百六十四條、第二百九十九條
第一項前段，刑法第二百八十四條第一項前段、第六十二條前段
、第四十一條第一項前段、第七十四條第一項第一款，刑法施行
法第一條之一，判決如主文。
本案經檢察官謝岳龍到庭執行職務。
中    華    民    國    98    年    5     月    27    日
              刑事第十一庭    審判長法  官  陳  鴻  清
                                    法  官  朱  嘉  川
                                    法  官  劉  安  榕
上列正本證明與原本無異。
不得上訴。
                                    書記官  陳  盈  真
中    華    民    國    98    年    5     月    27    日
附錄本案論罪科刑法條全文：
中華民國刑法第284條
因過失傷害人者，處6 月以下有期徒刑、拘役或5 百元以下罰金
，致重傷者，處1 年以下有期徒刑、拘役或5 百元以下罰金。
從事業務之人，因業務上之過失傷害人者，處1 年以下有期徒刑
、拘役或1 千元以下罰金，致重傷者，處3 年以下有期徒刑、拘
役或2 千元以下罰金。


司法院資訊處製作；財團法人民間司法改革基金會備份。
